---
title: "Tarea_Est_1"
output:
  html_document:
    keep_md: yes
  pdf_document: default
---



```{r setup, include=FALSE}
knitr::opts_chunk$set(echo = TRUE)
 
```


## Pruebas de bondad de ajuste
## Problema 3
La siguiente muestra aleatoria hace referencia a los rendimientos positivos de
cierta acciC3n a lo largo del tiempo.

0.2513, 0.2566, 0.3459, 0.6379, 2.0505, 1.803, 2.1906,
1.5299, 0.35005, 0.3128, 1.2726, 2.3674, 2.3214, 2.4373, 0.6548

Llamamos a la libreria nortest para hacer la prueba lilliforce hasta el final.
```{r echo=TRUE}
library(nortest)
library(dplyr)
library(ggplot2)
```
Ho: La muestra sigue una distribuciC3n normal VS Ha: La muestra no sigue una distribuciC3n normal

Metemos los datos en un vector y ordenamos los datos.

```{r echo=TRUE}
Dirty_data=c(0.2513, 0.2566, 0.3459, 0.6379, 2.0505, 1.803, 2.1906,
             1.5299, 0.35005, 0.3128, 1.2726, 2.3674, 2.3214, 2.4373, 0.6548)
Data=sort(Dirty_data)
```

```{r echo=FALSE}
Data
```


Como queremos probar normalidad pero no sabemos los parC!metros tenemos que estimarlos, primero queremos hacer una funciC3n para calcular la varianza muestral.


```{r echo=TRUE}
S2<-function(x){
  mean_aux=mean(x)
  n_aux=length(x)
  s2=0
  for (i in x){
    s2=s2+(i-mean_aux)^2
  }
  s2=s2/(n_aux-1)
  return(s2)
}

```

Calculamos los estimadores mC!ximos verosC-miles. 

```{r echo=TRUE}
mean_est=mean(Data)
S2_est=S2(Data)
n=length(Data)

```

```{r echo=FALSE}
mean_est
S2_est
n
```

Calculamos la funciC3n de distribuciC3n empC-rica necesaria para la prueba de lillieforce, donde "ecdf" es la funciC3n para crear la distribuciC3n empC-rica, "f_n" son los percentiles de la distribuciC3n empC-rica y "f_r" son los percentiles de la distribuciC3n pero desplazados una unidad. 


```{r echo=TRUE}
f_emp=ecdf(Data)
f_n=f_emp(Data)
f_r=f_n-(1/n) 
```

Para para prueba de lillieforce necesitamos estandarizar los datos. 

```{r echo=TRUE}
Z=(Data-mean_est)/sqrt(S2_est)
```

```{r echo=FALSE}
Z
```

Ahora usaremos la funciC3n de distribuciC3n de una normal estandar para los valores antes calculados. 

```{r echo=TRUE}
Probas=pnorm(Z)
```

```{r echo=FALSE}
Probas
```


Tenemos que calcular: $$ \frac{i}{n} - D_{i}^{+}=  \phi(Z_{i}) $$  
$$D_{i}^{-}=  \phi(Z_{i}) - \frac{i-1}{n}$$

```{r echo=TRUE}
Di_p=f_n  -Probas
Di_n= Probas - f_r
```

Visualizamos todos los cC!lculos. 

```{r echo=TRUE}
Visual=data.frame(Dirty_data,Data,Z,Probas,Di_p,Di_n)
```

```{r echo=FALSE}
Visual
```

Definimos $$D^{+}= max\{D_{i}^{+}\}$$ $$D^{-}= max\{D_{i}^{-}\}$$ 
 
```{r echo=TRUE}
D_p=max(Di_p)
D_n=max(Di_n)
```

```{r echo=FALSE}
D_p
D_n
```

Definimos $$D= max\{ D^{+}, D^{-} \}$$

```{r echo=TRUE}
Dn=max(D_p,D_n)
```


```{r echo=FALSE}
Dn
```


Declaramos nuestro nivel de significancia $$\alpha = 0.10$$ entonces $$1-\alpha = 0.90$$.

```{r echo=F}
conf=0.90
alpha=1-conf
```

Comparamos con el nivel crC-tico $$ W_{0.10}^{15}= 0.2016 $$, para el tamaC1o de muestra 15 en tablas.

```{r echo=TRUE}
Est=0.2016
Rechazamos_H0=Dn>Est

```

```{r echo=FALSE}
Rechazamos_H0
```

Como $$D > W_{0.10}^{15}$$, rechazamos Ho y por lo tanto no hay evidencia para que los datos sigan una distribuciC3n $$ N(\mu,\sigma^2) $$

Hacemos la prueba en unas lC-neas. 

```{r echo=TRUE}
p_value=lillie.test(Data)[[2]]

Rechazamos_p_value=p_value<alpha
```

```{r echo=FALSE}
p_value
Rechazamos_p_value
```

Confirmando la prueba anterior. 


El gerente del banco asume que la muestra se distribuye sigue una distribuciC3n lognormal con media 0 y varianza 1. Realice la prueba correspondiente para verificar la suposiciC3n del gerente con un nivel de significancia alpha = 0.01. 

Llamamos a la funciC3n de distribuciC3n de una lognormal.

```{r echo=TRUE}
ProbasB=plnorm(Data) 
```


```{r echo=FALSE}
ProbasB
```

Calculamos $ D_{i}^{+}$ y $D_{i}^{-} $

```{r echo=TRUE}
Di_pB=(f_n-ProbasB)
Di_nB=(ProbasB-f_r)

```

Ahora para $D^{+} \quad D^{-}$

```{r echo=TRUE}
D_pB=max(Di_pB)
#Calculamos D-
D_nB=max(Di_nB)
```

Entonces obtenemos $D$
```{r echo=TRUE}
DnB=max(D_pB,D_nB)
```

```{r echo=FALSE}
DnB
```

Declaramos nuestro nivel de significancia $$\alpha = 0.01$$ entonces $$1-\alpha = 0.99$$. 

```{r echo=FALSE}
alphaB=0.01
confB=1-alpha
```

Tenemos que en tablas $$W_{0.01}^{15}=0.40420$$


```{r echo=TRUE}
EstB=0.40420

Rechazamos_H0B=DnB>EstB

```

```{r echo=FALSE}
Rechazamos_H0B
```

Se cumple que $$W_{0.01}^{15} > D$$ entonces no hay evidencia para rechazar Ho, entonces 
los datos siguen una distribuciC3n lognormal con media de 1 y varianza 0.

Usamos la prueba especC-ficando la distribuciC3n lognormal con sus parC!metros.

```{r echo=TRUE}
p_valueB=ks.test(Data,plnorm,0,1)[[2]]

Rechazamos_p_valueB=p_valueB<alphaB
```

```{r echo=FALSE}
p_valueB
Rechazamos_p_valueB
```

Confirmamos la prueba anterior. 


## Pruebas de bondad de ajuste
## Problema 4


Un cierto banco otorga crC)dito a las personas con una tasa preferencial, de tal
manera que los acreditados pueden pagar en cualquier momento desde que piden
el prestamo hasta 8 semanas posteriores para que les sea respetada la tasa
preferencial . Se seleccionaron aleatoriamente a 1,000 personas y observaron su
comportamiento, generando de esta manera la siguiente tabla de frecuencia:

```{r echo=TRUE}
intervalos <- c( "Menos de 1 semana","1<= x <2" , "2<= x <3","3<= x <4","4<= x <5","5<= x <6","6<= x <7","7<= x <8","MC!s de 8 semanas")
oi <- c(64,195,287,241,140,51,25,4,1)

tabla <- data.frame(oi,row.names = intervalos )
tabla

```

Observamos la cantidad real de personas. 
```{r echo=TRUE}
k=sum(oi)
print(k)
```

Sea X v.a. que modela semanas completas que se tarda el cliente en hacer el pago. 

Enunciamos la prueba de hipC3tesis: 

Ho: Se sigue una distribuciC3n Bin(n=10,p=0.25)  VS   Ha: No se sigue una distribuciC3n Bin(n=10,p=0.25)

Nuestros parC!metros son: 

```{r echo=TRUE}
p=0.25
n=10
```
Los datos se agruparon en nueve diferentes clasificaciones $c_{i} \quad i\in \{0,1,...,8 \}$.

```{r echo=TRUE}
length(oi)

```



Nuestras observaciones fueron: 

```{r echo=TRUE}
oi=c(64,195,287,241,140,51,25,4,1)
```

Calculamos las probabilidades $p_{i}$ con la distribuciC3n que propusimos, se itera desde cero ya que tenemos la clasificaciC3n 0. 

```{r echo=FALSE}
Probas_ejercicio4=list()
for (i in 0:8){
  if(i==8){
    Probas_ejercicio4[i+1]=pbinom(i-1,n,p,lower.tail = FALSE)
  }else{
    Probas_ejercicio4[i+1]=dbinom(i,n,p)
  }
}
Probas_ejercicio4=unlist(Probas_ejercicio4)
print(Probas_ejercicio4)

```
Verificamos que las probas suman 1. 
$$\sum_{i=0}^{8} p_{i} = 1$$

```{r echo=TRUE}
sum(Probas_ejercicio4)
```
Ahora calculamos las frecuencias esperadas. 

$$n * p_{i}$$
```{r echo=TRUE}
ei= Probas_ejercicio4 * k 
print(ei)
```

Podemos visualizar toda la informaciC3n. 

```{r echo=TRUE}
Tabla_ji = data.frame("ci"=0:8, "oi"=oi,"pi"= Probas_ejercicio4,"ei"=ei)
print(Tabla_ji)
```

Vamos a calcular nuestra estadC-stica de prueba. 
$$T= \sum _{i=0}^{8} \frac{(o_{i}-e_{i})^{2}}{e_{i}}$$

```{r echo=TRUE}
EstJi=0 
for (i in 1:9){
  EstJi=EstJi+(((oi[i]) - (ei[i]))^2)/(ei[i])
}
print(EstJi)
```
Se comienza el ciclo desde 1 hasta 9 ya que son las entradas de los vectores, no son las clasificaciones. 

Para un nivel de confianza $\alpha = 0.01 $ tenemos que $1-\alpha = 0.99$. 

```{r echo=TRUE}
alpha_ejercicio4=0.01
conf_ejercicio4= 1- alpha_ejercicio4
```

Necesitamos los grados de libertad, que es el nC:mero de clasificaciones menos uno, ya que no estimamos parC!metros. 

```{r echo=FALSE}
v= length(Probas_ejercicio4) -1
print(v)
```
Calculamos el cuantil ${\chi}^2_{8,\ 0.99}$.
```{r echo=TRUE}
valor_critico=qchisq(conf_ejercicio4,df=v,lower.tail = TRUE)
```
Comparamos la estadC-stica de prueba con el valor crC-tico. 
```{r echo=TRUE}
Rechazamos_H0_p4=EstJi>valor_critico
print(Rechazamos_H0_p4)
```

No hay evidencia pra decir que los datos no siguien una distribuciC3n binomial con n=10 y p=0.25, entonces aceptamos Ho. 

Para comprobar los cC!lculos usemos la prueba que vienen en la libreria nortest. 

```{r echo=TRUE}
p_value_p4=chisq.test(x=oi,p=Probas_ejercicio4)[[3]]
Rechazamos_p_value_p4=alpha_ejercicio4>p_value_p4
print(Rechazamos_p_value_p4)
```
No rechazamos Ho. 

## Pruebas de bondad de ajuste
## Problema 5


En R fije la semilla 2019, y genera 25 observaciones distribuidas como una N(0; 1)
y con ella realiza:

Calcula y grC!fica la funciC3n de distribuciC3n empC-rica de las observaciones
generadas.

Agrega sobre esa misma grC!fica, la curva de la distribuciC3n verdadera (N(0; 1)).
A partir de las grC!ficas anteriores B?La funciC3n de distribuciC3n empC-rica es
similar a la distribucin teC3rica de los datos?.

Vuelve a fijar la semilla 2019, y genera un millC3n de observaciones distribuidas como una N(0; 1) y con ello realiza:

Calcula y grC!fica la funciC3n de distribuciC3n empC-rica de las observaciones generadas.

Agrega sobre esa misma grC!fica, la curva de la distribuciC3n verdadera (N(0; 1)).
A partir de las grC!ficas anteriores B?La funciC3n de distribuciC3n empC-rica es similar a la distribuciC3n teC3rica de los datos?.

Realiza la diferencia entre el valor de la funciC3n empC-rica y la funciC3n real,
(Hint: no olvides que debes ordenar de menor a mayor los valores de la distribuciC3n conocida y sC3lo mostrar los primeros 5 y los C:ltimos 5 resultados)

B?Al ser una muestra mucho mayor que al anterior a que teorema te recuerda
el resultado obtenido?.


Para la primera parte del ejercicio fijemos la semilla inicial.
```{r echo=TRUE}
set.seed(2019)
```

Obtengamos 25 datos de una distribuciC3n normal estC!ndar.
```{r echo=TRUE}
x_data=rnorm(25,mean=0,sd=1)
print(x_data)
```
Calculemos la funciC3n de distribuciC3n empC-rica y obtengamos su grC!fica.

```{r echo=TRUE}
f_empi=ecdf(x_data)
plot(f_empi, xlab="Observados", ylab="FunciC3n de probabilidad", 
     main="Muestra con 25 valores", col="darkcyan")
curve(pnorm(x), add=TRUE, col="red")
```


Las funciones se parecen aunque pareciera que el error el algo grande ya que no son idC)nticas, del lado de los negativos se aprecia mC!s despegada en cambio para valores mayores a cero se ajustan mejor a la funciC3n de distribuciC3n de una $N(0,1)$. 

Vamos con la segunda parte del ejercicio, primero volvemos a fijar la semilla. 

```{r echo=TRUE}
set.seed(2019)
```

Generamos un millC3n de datos de una distribuciC3n $N(0,1)$.

```{r echo=TRUE}
x_dataM = rnorm(10^3)
```
Calculamos la funciC3n de distribuciC3n empC-rica $F_{n}$

```{r echo=TRUE}
f_empiM = ecdf(x_dataM)
```

Veamos las grC!ficas: 

```{r echo=TRUE}
plot(f_empiM, xlab="Observados", ylab="FunciC3n de probabilidad", 
     main="Muestra con 10^6 valores", col="darkcyan")
curve(pnorm(x), add=TRUE, col="red")
```

En este caso para una muestra de tamaC1o $10^6$, ambas funciones se parecen mucho, apenas se alcanzan a ver los puntos en los que difieren. 

Trabajemos con la muestra tamaC1o 25, ahora vamos a ver como se comportan los datos en relaciC3n con la funciC3n empC-rica y real, primero debemos ordenar los datos.

```{r echo=TRUE}
x_data_ord=sort(x_data)
f_empi_norm=f_empi(x_data_ord)
```

Calculemos la funciC3n empC-rica con un lugar desfasado (salto de $\frac{1}{25}$).

```{r echo=TRUE}
f_empi_des=f_empi_norm - (1/25)
```

Calculemos las probabilidades de la muestra suponiendo una distribuciC3n $N(0,1)$. 

```{r echo=TRUE}
probras_data = pnorm(x_data_ord)

```

Primero vamos con $D^{+}$.


```{r echo=TRUE}
D_data_norm = f_empi_norm - probras_data
D_data_max = max(D_data_norm)
print(D_data_max)
```

Ahora para $D^{-}$

```{r echo=TRUE}
D_data_des = probras_data - f_empi_des
D_data_des_max = max(D_data_des)
print(D_data_des_max)
```
Ahora calculamos $D = max \{D^{+},D^{-}  \}= \sup |F_{n}(x) - F(x) |$, que es la diferencia entre la funciC3n de distribuciC3n empC-rica y teC3rica, al final vamos a comparar con la de la simulaciC3n $10^{6}$. 

```{r echo=TRUE}
D_max= max(D_data_max,D_data_des_max)
print(D_max)
```
Veamos la informaciCiC3n:

```{r echo=FALSE}
valores_25=data.frame(x_data,x_data_ord,probras_data,D_data_norm,D_data_des)
```

Mostremos los 5 primeros datos y C:ltimos 5: 

```{r echo=TRUE}
print(head(valores_25))
print(tail(valores_25))
```

Vamos a hacer lo mismo para los datos de la simulaciC3n $10^{6}$, y despuC)s vamos comparar las $D$. Ordenamos la muestra. 

```{r echo=TRUE}
x_dataM_ord = sort(x_dataM)
f_empi_M= f_empiM(x_dataM_ord)
```

Calculamos la funciciC3n desfasada ($\frac{1}{10^6}$).

```{r echo=TRUE}
f_empi_M_des = f_empi_M - (1/(10^3))
```

Calculamos las probas bajo una distribuciones $N(0,1)$.

```{r echo=TRUE}
probas_dataM = pnorm(x_dataM_ord)
```

Calculamos $D^{+}=\max \{F_{n}(x_{i}) - F(x_{i}) \}$. 

```{r echo=TRUE}
D_dataM_norm = f_empi_M - probas_dataM
D_dataM_norm_max = max(D_dataM_norm)
print(D_dataM_norm_max)
```

Calculamos $D^{-}=\max \{F(x_{i}) - F_{n}(x_{i-1}) \}$. 

```{r echo=TRUE}
D_dataM_des = probas_dataM - f_empi_M_des
D_dataM_des_max = max(D_dataM_des)
print(D_data_des_max)

```
Ahora calculamos $D$.
```{r echo=TRUE}
D_maxM = max(D_dataM_norm_max, D_data_des_max)
print(D_data_des_max)
```


```{r echo=FALSE}
valores_M=data.frame(x_dataM,x_dataM_ord,probas_dataM,D_dataM_norm,D_dataM_des)
```

Mostremos los 5 primeros datos y C:ltimos 5: 

```{r echo=TRUE}
print(head(valores_M))
print(tail(valores_M))
```



## Pruebas de Wilcoxon / Kruskal Wallis / Medidas de correlacion
## Problema 1

1.- La oficina de Censo reportC3 que se espera que los hispanos sobrepasen a los
afroamericanos como la minorC-a mC!s grande en los Estados Unidos para el aC1o
2030. Use dos pruebas diferentes para ver si hay una relaciC3n directa entre el
numero de Hispanos y el procentaje de la poblaciC3n del estado para los nueve
estados. California, Texas, New York, Florida, Illinois, Arizona, New Jersey, New MC)xico, Colorado.

Necesitamos los datos de dos muestras independientes y queremos ver si vienen de la misma poblaciC3n.En este caso los datos vienen por estado en ese orden. 

```{r echo=TRUE}
library(dplyr)
porcentaje=c(23,24,12,12,7,18,8,35,11)
hispanos=c(6.6,4.1,2.1,1.5,0.8,0.6,0.6,0.5,0.4)
```

Vamos a meter los vectores en un data frame. 

```{r echo=TRUE}
paises<-data.frame(hispanos,porcentaje)
paises
```

Vamos a calcular los rangos considerando a $X$ e $y$ como una sola muestra aleatoria, para calcularle los rangos. 

```{r echo=TRUE}
paises$R_x = rank(paises$hispanos)
paises$R_y=rank(paises$porcentaje)
print(paises)
```
Planteamos la prueba de hipotesis (prueba de una cola tipo c).

$H_{0}$:$\rho ??? 0$, existe una tendencia para que los valores mas grandes de X esten emparejados con los valores mas chicos de $Y$, y que los valores mas chicos de $X$ esten emparejados con los valores mas grandes de $Y$.

$H_{a}$:$p<0$ 

Obtenemos las diferencias entre los rangos en error cuadratico, que nos sirve para calcular $T$, estadC-stica de prueba. $$T= \sum_{i=1}^{n} (R(X_{i}) - R(Y_{i})    ) $$

```{r echo=TRUE}
paises$diff_c = (paises$R_x - paises$R_y)^2 
estadistica= sum(paises$diff_c)
n_tamanio=length(paises$porcentaje)
```

Ahora vamos a calcular $\rho$ de Spearman. 

$$ 1- \frac{6T}{n(n^{2}-1 )}$$
```{r echo=TRUE}

rho_Spearman = 1 - (6 * estadistica ) / (n_tamanio*(n_tamanio^2 -1 ) )
print(rho_Spearman)
```
Definimos el nivel de significancia $\alpha$.


```{r echo=TRUE}
alpha_spear= 0.05
conf_spear = 1- alpha_spear 
```
Ahora veamos que se rechaza Ho si $\rho < \omega_{\alpha}= 0.6$,se busco el cuantil en tablas.

```{r echo=TRUE}
Rechazamos_H0_spear=rho_Spearman>0.6
print(Rechazamos_H0_spear)
```
Por lo anterior, debemos aceptar $H_{0}$, entonces la poblaci??n tiene una correlaci??n $\rho ??? 0$.


Hacemos el test para comprobar la respuesta. 

```{r echo=TRUE}
test_spear=cor.test(porcentaje, hispanos,method="spearman",alternative="greater")
p_value=test_spear$p.value
print(p_value)
```
Entonces aceptamos $H_{0}$ ya que $p-value>\alpha= 0.05$.

Vamos a hacer la prueba por Kendall, para comprobar nuestros datos. Tenemos que hacer la prueba con el test de la paqueterC-a nortest. 
```{r echo=TRUE}
test_ken=cor.test(hispanos, porcentaje,method="kendall",alternative="greater",exact = NULL)
print(test_ken$p.value)
```
Como el $p-value>alpha$ entonces aceptamos $H_{0}$, como en la prueba de Spearman. 

Entonces concluimos que los datos tienen una corrlacipon positiva (mejor dicho no negativa), ya que $p???0$ con un nivel de confianza $\alpha=0.05$.



## Pruebas de correlaciC3n de rango   
## Problema 2 


Un psicologo esta investigando el impacto que el divorcio de los padres tiene sobre el aprovechamiento acadC)mico de los niC1os. El psicologo cuenta con las calicaciones de un grupo de niC1os de escuela primaria cuyos padres tuvieron un divorcio durante el aC1o anterior, y las calicaciones para un grupo de niC1os similares cuyos padres no se divorciaron.

La prueba de Mann-Whitney-Wilcoxon es una prueba no parametrica que es usada
cuando se tienen dos muestras aleatorias independientes y se desea probar que estas
provienen de una misma poblacion, es decir, se observara si existe evidencia con un
nivel signicancia $\alpha$, que dos muestras aleatorias independientes son iguales entre si.

Creamos los vectores con los datos.

```{r echo=TRUE}
library(ggplot2)
nodivorciados=c(80, 72, 99 ,82 ,62 ,50 ,85)
divorciados= c(60, 70, 88, 75, 42, 30, 50)
```

Planteamos la prueba de hipC3tesis como: 

$H_{0}$: Las muestras vienen de la misma poblaciC3n, es decir, $E[X]=E[Y]$. 

$H_{a}$: Las muestras no vienen de la misma poblaciC3n.

Obtenemos el tamaC1o de la muestra, para este caso ambas muestras tienen el mismo tamaC1o, entonces $n_{1}=n_{2}$.

```{r echo=TRUE}
n_tamanio_muestra=length(nodivorciados)

```


Hacemos las muestras una sola, las juntamos para darles un rango dentro de un data frame. 


```{r echo=TRUE}
datos_div = data.frame(Estado =rep(c("no divorciados", "divorciados"), 
                              each = n_tamanio_muestra),
                              Promedio= c(nodivorciados, divorciados))
print(datos_div)

```

Vamos a obtener los rangos y a visualizarlos: 

```{r echo=TRUE}
datos_div$rango=rank(datos_div$Promedio)
print(datos_div)
```

Debemos obtener las sumas de los rangos. 

$$R_{1}=\sum _{i=1}^{n_{1}} R(X_{i}) \quad   R_{2}=\sum _{i=1}^{n_{2}} R(Y_{i}) $$
```{r echo=TRUE}
suma_rango<-datos_div %>% group_by(Estado) %>% summarise(suma_rango = sum(rango))
rango_div<-suma_rango$suma_rango[1]
rango_nodiv<-suma_rango$suma_rango[2]
print(suma_rango)
```

Podemos ver la distribucion de los rangos: 

```{r echo=TRUE}
ggplot(data = datos_div , aes(x = rango , y=0)) + 
  geom_point(aes(colour = Estado), size = 8) + 
  ggtitle("Comportamiento de los rangos")+ ylab("") + 
  xlab("rango") +theme_bw() + theme(axis.text.y = element_blank())

```


Procedemos a calcular $U_{1}, \ U_{2}$. 
$$U_{1}= n_{1} \ n_{2} + \frac{n_{1} (n_{1}-1)}{2} - R_{1}$$
$$U_{2}= n_{1} \ n_{2} + \frac{n_{2} (n_{2}-1)}{2} - R_{2}$$
Recordamos que $n_{1}=n_{2}$, entonces el factor al que se le debe restar $R_{1}, \  R_{2}$ es el mismo.
```{r echo=TRUE}
factor_us= n_tamanio_muestra*n_tamanio_muestra+(n_tamanio_muestra*(n_tamanio_muestra+1))/2

```

Calculamos $U_{1}, \ U_{2}$. 
```{r echo=TRUE}
U_div=factor_us - rango_div
U_nd=factor_us - rango_nodiv
print(U_div)
print(U_nd)
```
Recordamos que $U=\min(U_{1},U_{2} )$.

```{r echo=TRUE}
U_est= min(U_div,U_nd)

```

Como suponemos que los datos vienen de la distribucion normal, obtengamos la esperanza y varianza de $U$, que ser??n los par??metros para la distribucion normal, como se sugiere en las notas.

$$E[U]= \frac{n_{1}n_{2} }{2}$$
$$Var[U] = \frac{n_{1}n_{2}}{12}(n_{1}+n_{2}+1) $$
```{r echo=TRUE}
mu_div = (n_tamanio_muestra^2)/2
sigma_div = (n_tamanio_muestra^2 / 12 )*(n_tamanio_muestra+n_tamanio_muestra+1)

```

Por ser una prueba de dos colas para $\alpha= 0.05 $ tenemos que ver que pasa con los cuantiles $\frac{\alpha}{2}, \ 1-\frac{\alpha}{2}$, recordamos que la distribuci??n normal es simetrica.

```{r echo=TRUE}
alpha_div = 0.05
z_izq=qnorm(alpha_div/2,mean=mu_div,sd=sqrt(sigma_div))
z_der=qnorm(1-alpha_div/2,mean=mu_div,sd=sqrt(sigma_div))
print(z_izq)
print(z_der)
```

Rechazamos $H_{0}$, si $U< Z_{\alpha}$ o $U> Z_{1-\frac{\alpha}{2}}$. 

```{r echo=TRUE}
Rechazamos_H0_div=(U_est < z_izq || U_est > z_der)
print(Rechazamos_H0_div)
```
Por lo anterior aceptamos $H_{0}$, entonces los datos vienen de la misma poblaci??n. No hay una diferencia en el aprovechamiento de los ni??os, con un $\alpha=0.05$ de confianza. 



Para comprobar lo anterior tenemos que ver la prueba de paqueteria nortest. 

```{r echo=TRUE}
prueba_wilcox = wilcox.test(divorciados, nodivorciados, paired=FALSE)
print(prueba_wilcox$p.value)

```
Como el $p-value>0.05$ aceptamos $H_{0}$, entonces las muestras vienen de la misma poblacion. 






## Pruebas de correlacion de rango 
## Problema 3
La tabla que se proporciona a continuacion da el nC:mero de premios de postgraduados en ciencia medica y la razon de muerte por millon de tuberculosis para 1959-69.

Demuestre que estos datos muestran una fuerte evidencia de correlacion negativa
entre el numero de premios y la tasa de muerte por tuberculosis. Explique este resultado. Use $\alpha=0.05$.

Primero veamos los datos en un data frame.

```{r echo=TRUE}
tasa_muerte<-c(83,74,71,65,62,52,47,48,42,43,38)
anio<-c(1959,1960,1961,1962,1963,1964,1965,1966,1967,1968,1969) 
premios<-c(277,318,382,441,486,597,750,738,849,932,976)
Datos_tuber<-data.frame(anio,premios,tasa_muerte)
print(Datos_tuber)
```

Queremos ver si se tiene una correlacion negativa (es una prueba tipo C), entonces proponemos la prueba de hipotesis:

$H_{0}$: Las muestras son mutuamente independientes VS $H_{a}$: $\rho>0$

Tenemos que hacer los rangos y obtener las diferencias al cuadrado para calular $T$.

$$T=\sum_{i=1}^{n} (R(X_{i})-R(Y_{i})) ^{2} $$

```{r echo=TRUE}
Datos_tuber$R_x=rank(Datos_tuber$premios)
Datos_tuber$R_y=rank(Datos_tuber$tasa_muerte)
Datos_tuber$Dif_cuadrada=(Datos_tuber$R_x-Datos_tuber$R_y)^2
Est_tuber<-Datos_tuber %>% summarize(Estadistica_t=sum(Dif_cuadrada))
Est<-unlist(Est_tuber)
n_tuber=length(tasa_muerte)
print(Datos_tuber)

```

Como no hay muchos empates, solo uno en X y uno en Y, procederemos usando la estadistica simplificada como en el ejemplo, pero despues procederemos con la estadística normal.

Con un $\alpha = 0.05$ y un tamaño de muestra $11$, tenemos que buscar en la tabla el valor critico, que es $0.536$.


```{r echo=TRUE}
rho_tuber=(1-(6*Est_tuber)/(n_tuber*(n_tuber^2 -1)))
Rechazamos_H0_tuber=rho_tuber<0.536
print(Rechazamos_H0_tuber)

```
Entonces rechazamos $H_{0}$, no hay evidencia suficiente para que sean muestras independientes, entonces los datos tienen una correlacion negativa.

Vamos a verificar lo anterior haciendo el test.

```{r echo=TRUE}
test_tuber = cor.test(tasa_muerte, premios,method="spearman",alternative="less")
p_value_tuber=test_tuber$p.value
print(p_value_tuber)

```
Como el $p-value<\alpha$, entonces se rechaza $H_{o}$, entonces la correlación es negativa.




Hagamos una segunda prueba para estar más seguros.

```{r echo=TRUE}
kendall_tuber=cor.test(premios,tasa_muerte,method="kendall",alternative="less",exact = NULL)
p_value_ken_tuber = kendall_tuber$p.value
print(p_value_ken_tuber)

```
Como el $p-value<\alpha$, rechazamos $H_{o}$. Confirmmos nuestros calculos.

 

## Pruebas de correlacion de rango 
## Problema 4

El personal de un hospital mental desea saber que clase de tratamiento es mas
efectivo para un tipo particular de desorden mental. Una bateria de pruebas
administrada a todos los pacientes delineo a un grupo de 40 pacientes quienes
fueron considerados de diagnostico similar y tambien personalidad, inteligencia
y factores psiologicos y proyectivos. Esta gente fue dividida en cuatro diferentes
grupos de 10 cada uno para tratamiento. Durante seis meses los grupos respectivos
recibieron (1) electroshock, (2) psicoterapia, (3) electroshock mas psicoterapia, y
(4) ningun tipo de tratamiento. Al final de este periodo la bateria de pruebas fue
repetida en cada paciente. El unico tipo de medida posible para estas pruebas
es un ordenamiento (ranking) de los 40 pacientes de acuerdo a su grado relativo
de mejora al final del periodo de tratamiento; rango 1 indica el nivel mas alto
de mejora, rango 2 el segundo mejor, y asi sucesivamente.

De acuerdo con estos datos, existe diferencia en efectividad de los tipos de tratamiento? Use $\alpha = 0.05$.

Primero hagamos un data frame para visualizar los datos:

```{r echo=TRUE}
Electro<-c(19,22,25,24,29,26,37,23,27,28)
Psico<-c(14,21,2,6,10,16,17,11,18,7)
Ambos<-c(12,1,5,8,4,13,9,15,3,20)
Ninguno<-c(38,39,40,30,31,32,33,36,34,35)

```

Los datos representan el rango que ocupan en una escala relativa de mejoria
respecto al estado inicial, donde 1 es la 'mejor mejoria' y 40 la 'peor mejoria'
. 

Tenemos 4 grupos donde cada grupo tiene 10 pacientes, entonces en total tenemos 40 pacientes
```{r echo=TRUE}
m_categorias=4
k_total=40
n_pacientes = 10

```

Vamos a visualizar los datos y a ponerlos en un mismo data frame de forma vertical para facilitar los cálculos.

```{r echo=TRUE}

DataVisual_pacientes<-data.frame(Electro,Psico,Ambos,Ninguno)
Data_pacientes<- data.frame(Tratamiento =rep(c("Electro","Psico",'Ambos','Ninguno'), each = n_pacientes), Rango =c(Electro,Psico,Ambos,Ninguno))
print(DataVisual_pacientes)
print(Data_pacientes)

```

Podemos ver las clasificaciones y sus calificaciones en una grafica. 

```{r echo=TRUE}
plot_pacientes=ggplot(data = Data_pacientes , aes(x = Rango , y=0)) + geom_point(aes(colour = Tratamiento), size = 4) + 
  ggtitle("Comportamiento de los rangos")+ ylab("") + xlab("Rango") +  theme_bw() +
  theme(axis.text.y = element_blank())
print(plot_pacientes)

```

Observamos que les ha ido mejor a los de ningun tratamiento. 

















