---
title: "Tarea_Est_1"
output:
  html_document:
    keep_md: yes
  pdf_document: default
---



```{r setup, include=FALSE}
knitr::opts_chunk$set(echo = TRUE)
 
```


## Pruebas de bondad de ajuste
## Problema 3
La siguiente muestra aleatoria hace referencia a los rendimientos positivos de
cierta acciC3n a lo largo del tiempo.

0.2513, 0.2566, 0.3459, 0.6379, 2.0505, 1.803, 2.1906,
1.5299, 0.35005, 0.3128, 1.2726, 2.3674, 2.3214, 2.4373, 0.6548

Llamamos a la libreria nortest para hacer la prueba lilliforce hasta el final.
```{r echo=TRUE}
library(nortest)
```
Ho: La muestra sigue una distribuciC3n normal VS Ha: La muestra no sigue una distribuciC3n normal

Metemos los datos en un vector y ordenamos los datos.

```{r echo=TRUE}
Dirty_data=c(0.2513, 0.2566, 0.3459, 0.6379, 2.0505, 1.803, 2.1906,
             1.5299, 0.35005, 0.3128, 1.2726, 2.3674, 2.3214, 2.4373, 0.6548)
Data=sort(Dirty_data)
```

```{r echo=FALSE}
Data
```


Como queremos probar normalidad pero no sabemos los parC!metros tenemos que estimarlos, primero queremos hacer una funciC3n para calcular la varianza muestral.


```{r echo=TRUE}
S2<-function(x){
  mean_aux=mean(x)
  n_aux=length(x)
  s2=0
  for (i in x){
    s2=s2+(i-mean_aux)^2
  }
  s2=s2/(n_aux-1)
  return(s2)
}

```

Calculamos los estimadores mC!ximos verosC-miles. 

```{r echo=TRUE}
mean_est=mean(Data)
S2_est=S2(Data)
n=length(Data)

```

```{r echo=FALSE}
mean_est
S2_est
n
```

Calculamos la funciC3n de distribuciC3n empC-rica necesaria para la prueba de lillieforce, donde "ecdf" es la funciC3n para crear la distribuciC3n empC-rica, "f_n" son los percentiles de la distribuciC3n empC-rica y "f_r" son los percentiles de la distribuciC3n pero desplazados una unidad. 


```{r echo=TRUE}
f_emp=ecdf(Data)
f_n=f_emp(Data)
f_r=f_n-(1/n) 
```

Para para prueba de lillieforce necesitamos estandarizar los datos. 

```{r echo=TRUE}
Z=(Data-mean_est)/sqrt(S2_est)
```

```{r echo=FALSE}
Z
```

Ahora usaremos la funciC3n de distribuciC3n de una normal estandar para los valores antes calculados. 

```{r echo=TRUE}
Probas=pnorm(Z)
```

```{r echo=FALSE}
Probas
```


Tenemos que calcular: $$D_{i}^{+}= | \phi(Z_{i}) - \frac{i}{n}|$$  
$$D_{i}^{-}= | \phi(Z_{i}) - \frac{i-1}{n}|$$
```{r echo=TRUE}
Di_p=abs(Probas-f_n)
Di_n=abs(Probas-f_r)
```

Visualizamos todos los cC!lculos. 

```{r echo=TRUE}
Visual=data.frame(Dirty_data,Data,Z,Probas,Di_p,Di_n)
```

```{r echo=FALSE}
Visual
```

Definimos $$D^{+}= max\{D_{i}^{+}\}$$ $$D^{-}= max\{D_{i}^{-}\}$$ 
 
```{r echo=TRUE}
D_p=max(Di_p)
D_n=max(Di_n)
```

```{r echo=FALSE}
D_p
D_n
```

Definimos $$D= max\{ D^{+}, D^{-} \}$$

```{r echo=TRUE}
Dn=max(D_p,D_n)
```


```{r echo=FALSE}
Dn
```


Declaramos nuestro nivel de significancia $$\alpha = 0.10$$ entonces $$1-\alpha = 0.90$$.

```{r echo=F}
conf=0.90
alpha=1-conf
```

Comparamos con el nivel crC-tico $$ W_{0.10}^{15}= 0.2016 $$, para el tamaC1o de muestra 15 en tablas.

```{r echo=TRUE}
Est=0.2016
Rechazamos_H0=Dn>Est

```

```{r echo=FALSE}
Rechazamos_H0
```

Como $$D > W_{0.10}^{15}$$, rechazamos Ho y por lo tanto no hay evidencia para que los datos sigan una distribuciC3n $$ N(\mu,\sigma^2) $$

Hacemos la prueba en unas lC-neas. 

```{r echo=TRUE}
p_value=lillie.test(Data)[[2]]

Rechazamos_p_value=p_value<alpha
```

```{r echo=FALSE}
p_value
Rechazamos_p_value
```

Confirmando la prueba anterior. 


El gerente del banco asume que la muestra se distribuye sigue una distribuciC3n lognormal con media 0 y varianza 1. Realice la prueba correspondiente para verificar la suposiciC3n del gerente con un nivel de significancia alpha = 0.01. 

Llamamos a la funciC3n de distribuciC3n de una lognormal.

```{r echo=TRUE}
ProbasB=plnorm(Data) 
```


```{r echo=FALSE}
ProbasB
```

Calculamos $ D_{i}^{+}$ y $D_{i}^{-} $

```{r echo=TRUE}
Di_pB=abs(ProbasB-f_n)
Di_nB=abs(ProbasB-f_r)

```

Ahora para $D^{+} \quad D^{-}$

```{r echo=TRUE}
D_pB=max(Di_pB)
#Calculamos D-
D_nB=max(Di_nB)
```

Entonces obtenemos $D$
```{r echo=TRUE}
DnB=max(D_pB,D_nB)
```

```{r echo=FALSE}
DnB
```

Declaramos nuestro nivel de significancia $$\alpha = 0.01$$ entonces $$1-\alpha = 0.99$$. 

```{r echo=FALSE}
alphaB=0.01
confB=1-alpha
```

Tenemos que en tablas $$W_{0.01}^{15}=0.40420$$


```{r echo=TRUE}
EstB=0.40420

Rechazamos_H0B=DnB>EstB

```

```{r echo=FALSE}
Rechazamos_H0B
```

Se cumple que $$W_{0.01}^{15} > D$$ entonces no hay evidencia para rechazar Ho, entonces 
los datos siguen una distribuciC3n lognormal con media de 1 y varianza 0.

Usamos la prueba especC-ficando la distribuciC3n lognormal con sus parC!metros.

```{r echo=TRUE}
p_valueB=ks.test(Data,plnorm,0,1)[[2]]

Rechazamos_p_valueB=p_valueB<alphaB
```

```{r echo=FALSE}
p_valueB
Rechazamos_p_valueB
```

Confirmamos la prueba anterior. 


## Pruebas de bondad de ajuste
## Problema 4


Un cierto banco otorga crC)dito a las personas con una tasa preferencial, de tal
manera que los acreditados pueden pagar en cualquier momento desde que piden
el prestamo hasta 8 semanas posteriores para que les sea respetada la tasa
preferencial . Se seleccionaron aleatoriamente a 1,000 personas y observaron su
comportamiento, generando de esta manera la siguiente tabla de frecuencia:

```{r echo=TRUE}
intervalos <- c( "Menos de 1 semana","1<= x <2" , "2<= x <3","3<= x <4","4<= x <5","5<= x <6","6<= x <7","7<= x <8","MC!s de 8 semanas")
oi <- c(64,195,287,241,140,51,25,4,1)

tabla <- data.frame(oi,row.names = intervalos )
tabla

```

Observamos la cantidad real de personas. 
```{r echo=TRUE}
k=sum(oi)
print(k)
```

Sea X v.a. que modela semanas completas que se tarda el cliente en hacer el pago. 

Enunciamos la prueba de hipC3tesis: 

Ho: Se sigue una distribuciC3n Bin(n=10,p=0.25)  VS   Ha: No se sigue una distribuciC3n Bin(n=10,p=0.25)

Nuestros parC!metros son: 

```{r echo=TRUE}
p=0.25
n=10
```
Los datos se agruparon en nueve diferentes clasificaciones $c_{i} \quad i\in \{0,1,...,8 \}$.

```{r echo=TRUE}
length(oi)

```



Nuestras observaciones fueron: 

```{r echo=TRUE}
oi=c(64,195,287,241,140,51,25,4,1)
```

Calculamos las probabilidades $p_{i}$ con la distribuciC3n que propusimos, se itera desde cero ya que tenemos la clasificaciC3n 0. 

```{r echo=FALSE}
Probas_ejercicio4=list()
for (i in 0:8){
  if(i==8){
    Probas_ejercicio4[i+1]=pbinom(i-1,n,p,lower.tail = FALSE)
  }else{
    Probas_ejercicio4[i+1]=dbinom(i,n,p)
  }
}
Probas_ejercicio4=unlist(Probas_ejercicio4)
print(Probas_ejercicio4)

```
Verificamos que las probas suman 1. 
$$\sum_{i=0}^{8} p_{i} = 1$$

```{r echo=TRUE}
sum(Probas_ejercicio4)
```
Ahora calculamos las frecuencias esperadas. 

$$n * p_{i}$$
```{r echo=TRUE}
ei= Probas_ejercicio4 * k 
print(ei)
```

Podemos visualizar toda la informaciC3n. 

```{r echo=TRUE}
Tabla_ji = data.frame("ci"=0:8, "oi"=oi,"pi"= Probas_ejercicio4,"ei"=ei)
print(Tabla_ji)
```

Vamos a calcular nuestra estadC-stica de prueba. 
$$T= \sum _{i=0}^{8} \frac{(o_{i}-e_{i})^{2}}{e_{i}}$$

```{r echo=TRUE}
EstJi=0 
for (i in 1:9){
  EstJi=EstJi+(((oi[i]) - (ei[i]))^2)/(ei[i])
}
print(EstJi)
```
Se comienza el ciclo desde 1 hasta 9 ya que son las entradas de los vectores, no son las clasificaciones. 

Para un nivel de confianza $\alpha = 0.01 $ tenemos que $1-\alpha = 0.99$. 

```{r echo=TRUE}
alpha_ejercicio4=0.01
conf_ejercicio4= 1- alpha_ejercicio4
```

Necesitamos los grados de libertad, que es el nC:mero de clasificaciones menos uno, ya que no estimamos parC!metros. 

```{r echo=FALSE}
v= length(Probas_ejercicio4) -1
print(v)
```
Calculamos el cuantil ${\chi}^2_{8,\ 0.99}$.
```{r echo=TRUE}
valor_critico=qchisq(conf_ejercicio4,df=v,lower.tail = TRUE)
```
Comparamos la estadC-stica de prueba con el valor crC-tico. 
```{r echo=TRUE}
Rechazamos_H0_p4=EstJi>valor_critico
print(Rechazamos_H0_p4)
```

No hay evidencia pra decir que los datos no siguien una distribuciC3n binomial con n=10 y p=0.25, entonces aceptamos Ho. 

Para comprobar los cC!lculos usemos la prueba que vienen en la libreria nortest. 

```{r echo=TRUE}
p_value_p4=chisq.test(x=oi,p=Probas_ejercicio4)[[3]]
Rechazamos_p_value_p4=alpha_ejercicio4>p_value_p4
print(Rechazamos_p_value_p4)
```
No rechazamos Ho. 

## Pruebas de bondad de ajuste
## Problema 5


En R fije la semilla 2019, y genera 25 observaciones distribuidas como una N(0; 1)
y con ella realiza:

Calcula y grC!fica la funciC3n de distribuciC3n empC-rica de las observaciones
generadas.

Agrega sobre esa misma grC!fica, la curva de la distribuciC3n verdadera (N(0; 1)).
A partir de las grC!ficas anteriores B?La funciC3n de distribuciC3n empC-rica es
similar a la distribucin teC3rica de los datos?.

Vuelve a fijar la semilla 2019, y genera un millC3n de observaciones distribuidas como una N(0; 1) y con ello realiza:

Calcula y grC!fica la funciC3n de distribuciC3n empC-rica de las observaciones generadas.

Agrega sobre esa misma grC!fica, la curva de la distribuciC3n verdadera (N(0; 1)).
A partir de las grC!ficas anteriores B?La funciC3n de distribuciC3n empC-rica es similar a la distribuciC3n teC3rica de los datos?.

Realiza la diferencia entre el valor de la funciC3n empC-rica y la funciC3n real,
(Hint: no olvides que debes ordenar de menor a mayor los valores de la distribuciC3n conocida y sC3lo mostrar los primeros 5 y los C:ltimos 5 resultados)

B?Al ser una muestra mucho mayor que al anterior a que teorema te recuerda
el resultado obtenido?.


Para la primera parte del ejercicio fijemos la semilla inicial.
```{r echo=TRUE}
set.seed(2019)
```

Obtengamos 25 datos de una distribuciC3n normal estC!ndar.
```{r echo=TRUE}
x_data=rnorm(25,mean=0,sd=1)
print(x_data)
```
Calculemos la funciC3n de distribuciC3n empC-rica y obtengamos su grC!fica.

```{r echo=TRUE}
f_empi=ecdf(x_data)
plot(f_empi, xlab="Observados", ylab="FunciC3n de probabilidad", 
     main="Muestra con 25 valores", col="darkcyan")
curve(pnorm(x), add=TRUE, col="red")
```


Las funciones se parecen aunque pareciera que el error el algo grande ya que no son idC)nticas, del lado de los negativos se aprecia mC!s despegada en cambio para valores mayores a cero se ajustan mejor a la funciC3n de distribuciC3n de una $N(0,1)$. 

Vamos con la segunda parte del ejercicio, primero volvemos a fijar la semilla. 

```{r echo=TRUE}
set.seed(2019)
```

Generamos un millC3n de datos de una distribuciC3n $N(0,1)$.

```{r echo=TRUE}
x_dataM = rnorm(10^3)
```
Calculamos la funciC3n de distribuciC3n empC-rica $F_{n}$

```{r echo=TRUE}
f_empiM = ecdf(x_dataM)
```

Veamos las grC!ficas: 

```{r echo=TRUE}
plot(f_empiM, xlab="Observados", ylab="FunciC3n de probabilidad", 
     main="Muestra con 10^6 valores", col="darkcyan")
curve(pnorm(x), add=TRUE, col="red")
```

En este caso para una muestra de tamaC1o $10^6$, ambas funciones se parecen mucho, apenas se alcanzan a ver los puntos en los que difieren. 

Trabajemos con la muestra tamaC1o 25, ahora vamos a ver como se comportan los datos en relaciC3n con la funciC3n empC-rica y real, primero debemos ordenar los datos.

```{r echo=TRUE}
x_data_ord=sort(x_data)
f_empi_norm=f_empi(x_data_ord)
```

Calculemos la funciC3n empC-rica con un lugar desfasado (salto de $\frac{1}{25}$).

```{r echo=TRUE}
f_empi_des=f_empi_norm - (1/25)
```

Calculemos las probabilidades de la muestra suponiendo una distribuciC3n $N(0,1)$. 

```{r echo=TRUE}
probras_data = pnorm(x_data_ord)

```

Primero vamos con $D^{+}$.


```{r echo=TRUE}
D_data_norm = f_empi_norm - probras_data
D_data_max = max(D_data_norm)
print(D_data_max)
```

Ahora para $D^{-}$

```{r echo=TRUE}
D_data_des = probras_data - f_empi_des
D_data_des_max = max(D_data_des)
print(D_data_des_max)
```
Ahora calculamos $D = max \{D^{+},D^{-}  \}= \sup |F_{n}(x) - F(x) |$, que es la diferencia entre la funciC3n de distribuciC3n empC-rica y teC3rica, al final vamos a comparar con la de la simulaciC3n $10^{6}$. 

```{r echo=TRUE}
D_max= max(D_data_max,D_data_des_max)
print(D_max)
```
Veamos la informaciC3n:

```{r echo=FALSE}
valores_25=data.frame(x_data,x_data_ord,probras_data,D_data_norm,D_data_des)
```

Mostremos los 5 primeros datos y C:ltimos 5: 

```{r echo=TRUE}
print(head(valores_25))
print(tail(valores_25))
```

Vamos a hacer lo mismo para los datos de la simulaciC3n $10^{6}$, y despuC)s vamos comparar las $D$. Ordenamos la muestra. 

```{r echo=TRUE}
x_dataM_ord = sort(x_dataM)
f_empi_M= f_empiM(x_dataM_ord)
```

Calculamos la funciC3n desfasada ($\frac{1}{10^6}$).

```{r echo=TRUE}
f_empi_M_des = f_empi_M - (1/(10^3))
```

Calculamos las probas bajo una distribuciC3n $N(0,1)$.

```{r echo=TRUE}
probas_dataM = pnorm(x_dataM_ord)
```

Calculamos $D^{+}=\max \{F_{n}(x_{i}) - F(x_{i}) \}$. 

```{r echo=TRUE}
D_dataM_norm = f_empi_M - probas_dataM
D_dataM_norm_max = max(D_dataM_norm)
print(D_dataM_norm_max)
```

Calculamos $D^{-}=\max \{F(x_{i}) - F_{n}(x_{i-1}) \}$. 

```{r echo=TRUE}
D_dataM_des = probas_dataM - f_empi_M_des
D_dataM_des_max = max(D_dataM_des)
print(D_data_des_max)

```
Ahora calculamos $D$.
```{r echo=TRUE}
D_maxM = max(D_dataM_norm_max, D_data_des_max)
print(D_data_des_max)
```


```{r echo=FALSE}
valores_M=data.frame(x_dataM,x_dataM_ord,probas_dataM,D_dataM_norm,D_dataM_des)
```

Mostremos los 5 primeros datos y ??ltimos 5: 

```{r echo=TRUE}
print(head(valores_M))
print(tail(valores_M))
```



## Tablas de contingencia 
## Problema 1











## Pruebas de correlación de rango 
## Problema 1


## Pruebas de correlac??n de rango 
## Problema 2
















